【裁判字號】    95,交訴,24
【裁判日期】    950630
【裁判案由】    業務過失致死
【裁判全文】
臺灣高雄地方法院刑事判決              95年度交訴字第24號
    公  訴  人  臺灣高雄地方法院檢察署檢察官
    被      告  乙○○
上列被告因業務過失致死案件，經檢察官提起公訴（94年度偵字
第26856 號）及移送併案審理（95年度偵字第12733 號），被告
於本院準備程序進行中，就被訴及併案事實為有罪之陳述，經本
院告知簡式審判程序意旨，並聽取公訴人及被告之意見後，本院
合議庭裁定依簡式審判程序審理，本院判決如下：
    主  文
乙○○從事業務之人，因業務上之過失致人於死，處有期徒刑柒
月，緩刑貳年。
    事  實
一、乙○○考領有職業聯結車駕駛執照，係寶誠交通有限公司之
    聯結車司機，為從事駕駛業務之人。於民國94年11月3 日，
    駕駛車牌號碼JF-K35號營業用曳引車（後方連結拖車車牌號
    碼為OE-48 號）載運砂石自台南出發欲至岡山，嗣於同日20
    時40分許，沿高雄縣茄萣鄉○○村○○路由北往南方向行駛
    ，途經該路與東方路路口欲左轉東方路時，本應注意汽車行
    駛時，駕駛人應注意應注意車前狀況，並隨時採取必要之安
    全措施，又明知轉彎車應讓直行車先行，而當時天候晴、夜
    間有照明、視距良好、路況正常、無障礙物或其他缺陷，且
    依其智識、能力亦無不能注意之情事，竟疏於注意，貿然於
    該交岔路口左轉，適有甲○○騎乘車牌號碼OLF- 275號重型
    機車行經該交岔路口，因乙○○未讓甲○○先行，致撞及由
    甲○○騎乘之上開機車，造成甲○○受有頭頸胸腹四肢撞壓
    傷多重骨折及顱骨骨折，經送醫急救後，仍於94年11 月3日
    21時50分死亡。而乙○○於肇事後，在未被有偵查犯罪職權
    之機關或公務員發覺前，即主動報案並向員警坦承其為車禍
    肇事之人而自首犯罪，嗣並接受裁判。
二、案經高雄縣政府警察局湖內分局報請臺灣高雄地方法院檢察
    署檢察官偵查後起訴。
    理  由
壹、程序部分：本件被告所犯為死刑、無期徒刑或最輕本刑為三
    年以上有期徒刑以外之罪，其於本院準備程序進行中就被訴
    事實為有罪之陳述，經受命法官告知簡式審判程序之旨，並
    聽取公訴人及被告之意見後，本院依刑事訴訟法第273 條之
    1 第1 項規定，裁定由受命法官獨任進行簡式審判程序，合
    先敘明。
貳、實體部分：
一、訊據被告乙○○對其於上揭時、地駕駛上開營業貨運曳引車
    ，因過失肇事致被害人甲○○死亡之事實均坦承不諱，本院
    另審酌：
（一）有相驗屍體證明書、交通事故現場圖、道路交通事故調查
      報告表（一）（二）、道路交通事故現場圖、酒精測試報
      告、地磅單、駕駛執照影本、現場蒐證相片、調解筆錄等
      附卷可稽，足認被告確有發生交通事故之情。
（二）按轉彎車應讓直行車先行，道路交通安全規則第102 條第
      1 項第6 款定有明文。被告受有基本教育，且考領有合格
      之職業聯結車駕駛執照，是被告對上開規定自不得諉為不
      知，且依當時之客觀情狀天候晴、夜間有照明、路面乾燥
      無缺陷、無障礙物、視距良好等情，有道路交通事故調查
      報告表一份附卷可稽，是依被告之智識、能力，並無不能
      注意之情事，被告竟疏未注意及此，貿然左轉時肇事，致
      與被害人發生碰撞，被告之駕駛行為顯有過失至明。
（三）被害人甲○○因本件交通事故，致受有顱骨骨折，急救後
      不治死亡等情，業經臺灣高雄地方法院檢察署檢察官督同
      法醫師相驗明確，有相驗屍體證明書、驗斷書、勘驗筆錄
      等在卷可憑，是被害人因本件車禍死亡，與被告前開過失
      行為間，有相當因果關係。
（四）綜上所述，本案事證明確，被告犯行，洵堪認定。
二、按刑法第276 條第2 項業務過失致人於死罪，以行為人之過
    失，係基於業務上行為而發生者為限，而所謂業務，係指個
    人基於其社會地位繼續反覆所執行之事務，包括主要業務及
    其附隨之準備工作與輔助事務在內。本件被告係寶誠交通有
    限公司之聯結車司機，考領有職業聯結車駕駛執照，業據其
    供明在卷，其係屬於從事業務之人。核其所為係犯刑法第27
    6 條第2 項之業務過失致死罪。又被告於肇事後，於未被有
    偵查犯罪職權之機關或公務員發覺前，即主動報案、留在事
    故現場，向處理事故之警員楊枝和告知其係駕車肇事者，並
    接受本院裁判，除為被告供陳外，並有本院辦理刑事案件電
    話紀錄查詢表1 紙在卷可憑，係對於未發覺之罪自首而接受
    裁判，合於刑法第62條前段之規定，應依法減輕其刑。
三、爰審酌被告為一職業駕駛人，對於行駛道路更需有高於一般
    人之注意，應注意能注意而未注意，致被害人喪失性命，造
    成被害人家屬精神上無法彌補之傷害，然念其於肇事後尚知
    坦承犯行，並已與被害人家屬達成賠償之和解，賠付新台幣
    420 萬元予被害人家屬，有收據2 紙、調解筆錄1 份在卷可
    參，堪認被告犯後業知悔悟，犯後態度良好，且盡力彌補所
    生損害，以及雙方各自之過失程度等一切情狀，量處如主文
    所示之刑。再查被告先前並無前科紀錄，有臺灣高等法院被
    告前案紀錄表及臺灣高雄地方法院檢察署刑案資料查註紀錄
    表可參，其因過失而犯罪，且已與被害人家屬達成和解，被
    害人家屬亦到庭表示願意原諒被告之意，可認被告已盡其努
    力消彌本件道路交通事故所生之損害，並參酌被告因一時疏
    忽而犯本件之罪，並無證據顯示其有反社會性格，如因此入
    監服刑，並無發揮應有之感化、教育功能，以達成受刑人之
    再社會化作用，綜上情節以觀，被告經此偵、審程序之教訓
    後，當知所警惕，本院認尚無逕對被告施以短期自由刑之必
    要，故上開對被告宣告之刑，以暫不執行為適當，爰諭知緩
    刑2 年，以啟自新。
四、移送併辦部分之犯行即臺灣高雄地方法院檢察署95年度偵字
    第12733 號，雖未據公訴人起訴，然與前揭已起訴部分犯罪
    事實相同，為同一案件，當為起訴效力所及，本院自應一併
    審理，附此敘明。
據上論斷，應依刑事訴訟法第273 條之1 第1 項、第284 條之 1
、第299 條第1 項前段，刑法第276 條第2 項、第62條前段、第
74條第1款，罰金罰鍰提高標準條例第1條前段，判決如主文。
本案經檢察官井天博到庭執行職務。
中    華    民    國    95    年    6     月    30    日
                         交通法庭  法  官  林意芳
以上正本證明與原本無異。
如不服本判決，應於收受送達後10日內向本院提出上訴書狀。
中    華    民    國    95    年    6     月    30    日
                                   書記官  曾秀鳳
附錄本案論罪科刑法條全文：
刑法第276條 (過失致死罪)
因過失致人於死者，處二年以下有期徒刑、拘役或二千元以下罰金。
從事業務之人，因業務上之過失犯前項之罪者，處五年以下有期
徒刑或拘役，得併科三千元l以下罰金。


司法院資訊處製作；財團法人民間司法改革基金會備份。
